臺灣板橋地方法院刑事判決　　　　　　　100年度易字第386號
公　訴　人　臺灣板橋地方法院檢察署檢察官
被　　　告　張東松
上列被告因毒品危害防制條例案件，經檢察官提起公訴（99年度
毒偵字第9397號），本院依簡式審判程序判決如下：
    主  文
張東松施用第二級毒品，累犯，處有期徒刑玖月。扣案甲基安非
他命肆包淨重共計拾點陸陸公克均沒收銷燬之；上開甲基安非他
命之外包裝袋肆只均沒收。
    事  實
一、張東松前因施用毒品案件，經本院以88年度毒聲字第1476號
    裁定送觀察、勒戒後，因認無繼續施用毒品傾向而釋放出所
    ，並由臺灣板橋地方法院檢察署檢察官於民國88年3 月30日
    以88年度偵字第5472號為不起訴處分確定。又因施用第二級
    毒品案件，經本院以88年度毒聲字第7681號裁定送觀察、勒
    戒後，認有繼續施用毒品之傾向，再經本院以89年度毒聲字
    第4784號裁定令入戒治處所施以強制戒治一年，嗣於90年8
    月10日執行完畢出所，並經本院以89年度重簡字第1401號刑
    事簡易判決判處有期徒刑六月確定。然其於上開強制戒治執
    行完畢後五年內，復因於91年8 月間某日起至92年9 月24日
    期間連續施用第二級毒品案件，經本院以92年度簡字第2990
    號刑事簡易判決判處有期徒刑六月確定。
二、張東松前因施用第二級毒品案件（二罪），經本院以96年度
    易字第2905號刑事判決各判處有期徒刑八月，並由臺灣高等
    法院以97年度上易字第209 號刑事判決駁回上訴確定；又因
    施用第二級毒品案件，經本院以97年度簡字第2189號刑事簡
    易判決判處有期徒刑六月確定；上開三案件嗣經臺灣高等法
    院以97年度聲字第3032號裁定應執行有期徒刑一年七月確定
    。復因施用第二級毒品案件，經本院以97年度簡字第9655號
    刑事簡易判決判處有期徒刑六月確定。前述各罪刑經接續執
    行後，甫於99年8 月29日（起訴書誤載為99年10月4 日）縮
    刑期滿執行完畢。
三、詎張東松仍不知悛悔，復基於施用第二級毒品甲基安非他命
    之犯意，於99年12月2 日中午某時（起訴書誤載為夜間10時
    許），在其位於臺北縣三重市（現改制為新北市三重區，下
    同）龍門路23號之住處內，以將甲基安非他命粉末置於鋁箔
    紙上，再於其下方點火燒烤產生煙霧後加以吸用之方式，非
    法施用甲基安非他命一次。嗣於99年12月2 日下午4 時30分
    許，在臺北縣三重市○○街與長興街口為警查獲，並當場扣
    得甲基安非他命四包（淨重共計10.66 公克）；另經警採其
    尿液送驗後，呈甲基安非他命類陽性反應，而悉上情。
四、案經臺北縣政府警察局（現改制為新北市政府警察局）蘆洲
    分局報請臺灣板橋地方法院檢察署檢察官偵查起訴。
    理  由
一、本件被告張東松所犯係死刑、無期徒刑、最輕本刑為三年以
    上有期徒刑以外之罪，其於準備程序中就被訴事實為有罪之
    陳述，經法官告知簡式審判程序之旨，並聽取公訴人及被告
    之意見後，本院業已於100 年3 月11 日依刑事訴訟法第273
    條之1 第1 項之規定當庭裁定進行簡式審判程序，合先敘明
    。
二、前揭事實業據被告於本院審理中供承不諱，而其於上開時、
    地為警查獲後所採尿液，經送臺灣檢驗科技股份有限公司以
    EIA 酵素免疫分析法初步檢驗，再以GC/MS 氣相層析質譜儀
    法確認檢驗結果，確均呈甲基安非他命類陽性反應乙節，亦
    有該公司99年12月14日編號：UL/2010/C0000000號濫用藥物
    檢驗報告、尿液代號對照表各一紙附卷可稽，暨毒品甲基安
    非他命四包扣案可資佐證。前揭扣案毒品經送鑑定後，確實
    含有甲基安非他命成分等情，復有內政部警政署刑事警察局
    99年12月15日刑鑑字第0990172891號鑑定書一份在卷可按，
    被告之自白既有上開證據足資補強，應堪信為真實。據此，
    本案事證明確，被告犯行堪以認定。
三、經查被告前因施用毒品案件，經本院以88年度毒聲字第1476
    號裁定送觀察、勒戒後，因認無繼續施用毒品傾向而釋放出
    所，並由臺灣板橋地方法院檢察署檢察官於88年3 月30日以
    88年度偵字第5472號為不起訴處分確定。又因施用第二級毒
    品案件，經本院以89年度毒聲字第4376號裁定送觀察、勒戒
    後，認有繼續施用毒品之傾向，再經本院以89年度毒聲字第
    4784號裁定令入戒治處所施以強制戒治一年，嗣於90年8 月
    10日執行完畢出所，並經本院以89年度重簡字第1401號刑事
    簡易判決判處有期徒刑六月確定。然其於上開強制戒治執行
    完畢後五年內，復因於91年8 月間某日起至92年9 月24日期
    間連續施用第二級毒品案件，經本院以92年度簡字第2990號
    刑事簡易判決判處有期徒刑六月確定等情，有上開判決書及
    臺灣高等法院被告前案紀錄表各一份在卷可按。被告既曾於
    因施用毒品案件而經觀察、勒戒及強制戒治執行完畢後之五
    年內，再犯毒品危害防制條例第10條第2 項所定之施用第二
    級毒品罪，並經法院判刑確定，即屬「五年內再犯」之情形
    ，再犯率甚高，原所實施之觀察、勒戒及強制戒治已無法收
    其實效，此次再犯上開條例第10條第2 項之罪，即應依上開
    條例第23條第2 項之規定逕予論罪科刑。
四、論罪科刑部分：
(一)按甲基安非他命係毒品危害防制條例第2 條第2 項第2 款所
    定之第二級毒品，故核被告所為，係犯上開條例第10條第2
    項之施用第二級毒品罪。其為施用第二級毒品甲基安非他命
    而持有之行為，為其施用之高度行為所吸收而不另論罪。
(二)被告前因施用第二級毒品案件（二罪），經本院以96年度易
    字第2905號刑事判決各判處有期徒刑八月，並由臺灣高等法
    院以97年度上易字第209 號刑事判決駁回上訴確定；又因施
    用第二級毒品案件，經本院以97年度簡字第2189號刑事簡易
    判決判處有期徒刑六月確定；上開三案件嗣經臺灣高等法院
    以97年度聲字第3032號裁定應執行有期徒刑一年七月確定。
    復因施用第二級毒品案件，經本院以97年度簡字第9655號刑
    事簡易判決判處有期徒刑六月確定。前述各罪刑經接續執行
    後，甫於99年8 月29日縮刑期滿執行完畢乙節，有上開被告
    前案紀錄表一份在卷可按，其受有期徒刑執行完畢後五年內
    ，故意再犯本件有期徒刑以上之罪，為累犯，應依刑法第47
    條第1 項之規定加重其刑。
(三)本院爰審酌被告前已有因施用毒品而經觀察、勒戒、強制戒
    治及多次論罪科刑之紀錄，業如上述，猶再犯本件施用毒品
    犯行，可徵其悔意不深，遠離毒品之意志薄弱，惟其施用毒
    品係自戕行為，對他人法益尚無具體危害，及其施用毒品之
    動機、持有甲基安非他命淨重達10.66 公克，數量甚多，暨
    犯罪後坦承犯行之態度等一切情狀，量處如主文所示之刑，
    以資懲儆。
(四)扣案甲基安非他命四包內之甲基安非他命（淨重共計10.66
    公克）係第二級毒品，不問屬於犯人與否，均應依毒品危害
    防制條例第18條第1 項前段規定宣告沒收銷燬之。至盛裝上
    開甲基安非他命之外包裝袋四只，有防制毒品裸露、潮濕及
    便於攜帶之功能，均係被告所有供犯本件施用毒品犯行所用
    之物，業據其供承在卷，爰併依刑法第38條第1 項第2 款之
    規定沒收之。
據上論斷，應依刑事訴訟法第273 條之1 第1 項、第299 條第1
項前段，毒品危害防制條例第10條第2 項、第18條第1 項前段，
刑法第11條前段、第47條第1 項、第38條第1 項第2 款，判決如
主文。
本案經檢察官陳旭華到庭執行職務。
中    華    民    國    100   年    3     月    23    日
                  刑事第九庭  法  官 張紹省
以上正本證明與原本無異
如不服本判決應於送達後十日內向本院提出上訴狀。
                              書記官 周雅玲
中    華    民    國    100   年    3     月    28    日
附錄本案論罪科刑法條全文：
毒品危害防制條例第10條第2項
施用第二級毒品者，處三年以下有期徒刑。